臺灣高雄地方法院刑事判決　　　　　　　　　　　　九十二年度訴字第二八九號
　　公　訴　人　臺灣高雄地方法院檢察署檢察官
　　被　　　告　甲○○
右列被告因偽造文書等案件，經檢察官提起公訴（九十一年度偵字第二三三八０、二
六九七一號），經本院合議庭裁定由受命法官獨任進行簡式審判程序後，判決如左：
    主  文
甲○○連續偽造私文書，足以生損害於他人，累犯，處有期徒刑參月，如易科罰金，
以參佰元折算壹日。扣案如附表所示之偽造信用卡共玖張，均沒收。
    事  實
一、甲○○前於民國（下同）八十九年間因偽造文書案件，經本院以八十八年度易字
    第五二六０號判處有期徒刑三月確定，並於八十九年五月二十五日易科罰金執行
    完畢。詎自八十九年年中某日，因信用卡停卡而向「曾顯昌」（另由檢察官偵查
    中）借得新台幣（下同）三萬七千元，由「曾顯昌」教導甲○○製造信用卡技術
    ，並將製卡機器放置在高雄市○○街四十九號五樓甲○○住處，嗣於九十年一月
    份，因「曾顯昌」前往大陸地區拿取雷射商標未返，甲○○遂將製卡機器遷移至
    高雄市○○街十號十四樓之一住處，「陸正一」（另由檢察官偵查中）得知甲○
    ○有製卡機器，便與甲○○共同基於偽造信用卡上識別碼之準私文書之犯意聯絡
    ，由「陸正一」提供半成品信用卡，並以製造每張信用卡識別碼支付一百元之代
    價，由甲○○於九十年三月間某日為「陸正一」連續製造二、三百張之信用卡識
    別碼，致生損害於信用卡真正持有人及發卡銀行。迨於九十年六月二十九日，經
    警持臺灣台南地方法院核發之搜索票至高雄市○○街十號十四樓之一搜索，扣得
    如附表所示偽造之彰化銀行信用卡九張（背面之簽名如附表所示，起訴書誤載均
    為蘇昭銘）。
二、案經台南市警察局第一分局移送臺灣台南地方法院檢察署呈請臺灣高等法院檢察
    署核轉台灣高雄地方法院檢察署檢察官偵查起訴。
    理  由
一、右揭犯罪事實，業據被告甲○○於偵訊時自白，並於本院調查時認罪，核與證人
    即彰化銀行職員王克忠九十二年九月二十三日於偵查中之證言及證人蘇昭銘九十
    二年八月二十八日於偵查中之證言相符，並有陳照明、施淑惠、古春義之個人基
    本資料、內政部警政署刑事警察局九十三年一月十二日刑鑑字第二０一號鑑驗通
    知書在卷可稽，是本件被告甲○○犯行事證明確，堪予認定。
二、(一)按「行為後法律有變更者，適用裁判時之法律。但裁判前之法律有利於行為人
    者，適用最有利於行為人之法律。」此為刑法第二條第一項所明定。又刑法增訂
    第二百零一條之一第一項規定：「意圖供行使之用而偽造信用卡，處一年以上七
    年以下有期徒刑，得併科三萬元以下罰金」，係於九十年六月二十日公布，並於
    同年六月二十二日生效，而本件被告犯罪行為係刑法第二百零一條之一增訂生效
    前之九十年三月間某日，自應比較新舊法。本件被告犯行構成行為時刑法第二百
    二十條、第二百十條偽造準私文書罪，亦構成裁判時刑法第二百零一條之一第一
    項之偽造信用卡罪，修正後之獨立罪名雖與偽造準私文書罪名不同，但因新舊法
    均認定偽造信用卡有罪，故仍有比較新舊法問題，依舊法之偽造準私文書罪其法
    定刑最重本刑為有期徒刑五年，較前揭新法即刑法第二百零一條之一第一項之法
    定刑最重本刑為有期徒刑七年為輕，依刑法第二條第一項但書規定，自應適用有
    利於被告之舊法。(二)再按信用卡係將發卡銀行專用識別號印製於卡上，並以卡上
    之電腦磁帶記載持卡人識別碼，足以為表示持卡人為發卡銀行之會員用意證明，
    屬刑法第二百二十條第二項規定之以文書論之準私文書（最高法院九十二年度台
    上字第二三四四號判決亦同此旨），核被告偽造信用卡識別碼之行為，係犯刑法
    第二百二十條第二項、第二百十條之偽造準私文書罪。被告甲○○係以每張偽造
    信用卡識別碼一百元代價與「陸正一」就上開犯行有犯意聯絡及行為分擔，係共
    同正犯，且參以被告供稱係由「陸正一」提供信用卡半成品之情，應認被告甲○
    ○與「陸正一」應論以共同正犯之犯意聯絡及行為分擔之範圍僅及於偽造信用卡
    識別碼部分，至於扣案如附表所示信用卡背後簽名部分是否偽造，並非被告犯意
    聯絡及行為分擔範圍，且公訴人就此並未提出證據證明，論罪法條亦僅及於偽造
    準私文書，未及於偽造信用卡背面簽名之偽造私文書罪部分。至於公訴人認被告
    與「曾顯昌」亦有犯意聯絡及行為分擔部分，此經被告於本院九十三年二月二十
    六日審理時供稱尚未與「曾顯昌」開始製造信用卡時，即因「曾顯昌」未返回臺
    灣而尚未開始偽造，是與被告有偽造準私文書之犯意聯絡及行為分擔，僅及於「
    陸正一」，不及「曾顯昌」，附此敘明。被告多次偽造準私文書之行為，時間緊
    接，方法相同，觸犯構成要件相同之罪，顯係基於概括犯意為之，為連續犯，依
    刑法第五十六條之規定，以一罪論，並加重其刑。又被告前於八十九年間因偽造
    文書案件，經本院以八十八年度易字第五二六０號判處有期徒刑三月確定，並於
    八十九年五月二十五日易科罰金執行完畢，有臺灣高等法院被告全國前案紀錄表
    可參，其於執行完畢後五年內再犯本件犯行，為累犯，應依刑法第四十七條之規
    定加重其刑，其同時有二加重事由，應依法遞加之。(三)爰審酌被告年輕力壯，明
    知偽造信用卡不僅使持卡人遭受不便，發卡銀行蒙受重大損失，嚴重戕害交易秩
    序，惟念其犯坦承犯行等一切情狀，量處如主文所示之刑，並諭知易科罰金之折
    算標準。(四)扣案如附表所示彰化銀行信用卡，因適用被告行為時之舊法，本於從
    刑附屬於本刑之原則，無從依刑法第二百零五條之規定予以宣告沒收。然上開信
    用卡係被告所有因犯罪所得之物，應依刑法第三十八條第一項第三款之規定，宣
    告沒收。至於其他扣案物如玉山銀行金融卡一張、華僑銀行金融卡一張、華僑銀
    行存摺一本（戶名：施淑惠）、施淑惠印章一個、玉山銀行存摺一本（戶名：古
    春義）、古春義印章一個、蘇昭銘身分證一張、陳照明身分證影本一張等則係曾
    顯昌所購買（見九十二年十二月十八日準備程序筆錄第四頁、91偵23380號卷第
    十四頁）雜記本一本、雜記單十五張（內容均為信用卡卡號資料）、個人電腦一
    組、製卡機一台則均係「曾顯昌」所有，並非被告所有，爰不宣告沒收，附此敘
    明。
據上論斷，應依刑事訴訟法第二百七十三條之一第一項、第二百九十九條第一項前段
，刑法第二條第一項但書、第五十六條、第二百十條、第四十七條、第三十八條第一
項第三款，罰金罰鍰提高標準條例第二條，判決如主文。
本案經檢察官乙○○到庭執行職務
中      華      民      國    九十三    年      三      月    十一    日
                                 臺灣高雄地方法院刑事第九庭
                                      法  官    楊智守
右正本證明與原本無異。
如不服本判決，應於判決送達後十日內，向本院提出上訴狀。
                                      書記官    王美玲
中    華    民    國      九十三      年      三      月      十二      日
附表：扣得偽造之彰化銀行信用卡
┌──────────┬─────────┬─────────┐
│卡       號         │   背面簽名       │     真實申辦人   │
├──────────┼─────────┼─────────┤
│0000000000000000    │    鍾興良        │      不詳        │
├──────────┼─────────┼─────────┤
│0000000000000000    │    蘇昭銘        │     陳文相       │
├──────────┼─────────┼─────────┤
│0000000000000000    │    蘇昭銘        │     陳貴英       │
├──────────┼─────────┼─────────┤
│0000000000000000    │    鍾興良        │     趙寶玉       │
├──────────┼─────────┼─────────┤
│0000000000000000    │    蘇昭銘        │      不詳        │
├──────────┼─────────┼─────────┤
│0000000000000000    │    鍾興良        │      不詳        │
├──────────┼─────────┼─────────┤
│0000000000000000    │    蘇昭銘        │     劉英傑       │
├──────────┼─────────┼─────────┤
│0000000000000000    │    鍾興良        │      不詳        │
├──────────┼─────────┼─────────┤
│0000000000000000    │    鍾興良        │     吳輝雄       │
└──────────┴─────────┴─────────┘
附錄法條：
中華民國刑法第二百二十條
在紙上或物品上之文字、符號、圖畫、照像，依習慣或特約，足以為表示
其用意之證明者，關於本章及本章以外各罪，以文書論。
錄音、錄影或電磁紀錄，藉機器或電腦之處理所顯示之聲音、影像或符號
，足以為表示其用意之證明者，亦同。
稱電磁紀錄，指以電子、磁性或其他無法以人之知覺直接認識之方式所製
成之紀錄，而供電腦處理之用者。
中華民國刑法第二百一十條
(偽造變造私文書罪)
偽造、變造私文書，足以生損害於公眾或他人者，處五年以下有期徒刑。
